【裁判字號】    97,簡抗,2
【裁判日期】    970121
【裁判案由】    清償借款
【裁判全文】
臺灣嘉義地方法院民事裁定  97年度簡抗字第2號
抗  告  人  甲○○○○○○○○.
相  對  人  乙○○
上列當事人間清償借款事件，抗告人對於本院民國96年11月8日
所為96年度朴簡字第109號裁定提起抗告，裁定如下：
    主  文
抗告駁回。
抗告費用由抗告人負擔。
    事實與理由
一、原裁定意旨：抗告人與相對人間請求清償借款事件，抗告人
    對於民國96年10月2日本院所為之第1審判決，提起第2審上
    訴，查本件訴訟標的金額核定為新台幣（下同）150,000元
    ，應徵第2審裁判費2,325元，未據抗告人繳納，茲依民事訴
    訟法第436條之1第3項、第442條第2項前段規定，限上訴人
    於收受本裁定送達後5日內逕向本院如數補繳，逾期不繳，
    即駁回上訴。
二、抗告人抗告意旨略以：本裁定所定之5日期間並非不變期間
    ，故當事人依裁定應補正之行為，雖已逾法院之裁定期間，
    但於法院尚未認其所為之訴訟行為為不合法予以駁回前，不
    得以其補正逾期為駁回上訴之理由，故原裁定抗告人不服第
    1審判決而提起上訴，原法院不得認抗告人已逾補繳期間而
    駁回上訴，準此聲明抗告。
三、按訴訟程序進行中所為之裁定，除別有規定外，不得抗告，
    民事訴訟法第483條定有明文。又訴訟標的之價額，由法院
    核定。前項核定，得為抗告，同法第77之l條第l、4項亦有
    明文。是法院命補繳裁判費之裁定，僅關於訴訟標的價額之
    核定部份，得為抗告，至裁判費徵收之裁定，乃法院依所核
    定之訴訟標的之價額計算結果命為徵收之裁定，為訴訟程序
    進行中所為之裁定，屬不得抗告之列。
四、經查，抗告人於96年10月29日向原法院提起上訴，未據繳納
    裁判費，經原法院核定訴訟標的金額為150,000元，裁定命
    抗告人繳納第2審裁判費2,325元，而抗告人就原裁定訴訟標
    的金額核定部分並未聲明不服，僅就原裁定關於「限上訴人
    於收受本裁定送達後5日內如數補繳，逾期不繳即駁回上訴
    」聲明不服，揆諸前揭說明，原法院依民事訴訟法第436條
    之1第3項、第442條第2項之規定，命抗告人於收受該裁定送
    達後5日內繳納上開裁判費部分，係為訴訟程序進行中所為
    之裁定，自屬不得抗告，雖原裁定未詳記載何部份得抗告，
    而一併記載得抗告，仍不因此使不得抗告之部分變為得抗告
    。茲抗告人對不得抗告之裁定提起抗告，而指摘原裁定不當
    ，聲明廢棄，非有理由，應予駁回。
五、據上論結，本件抗告為無理由，依民事訴訟法第495條之1、
    第449條第1項、第95條、第78條，裁定如主文。
中    華    民    國    97    年     1    月    21    日
                民事第一庭  審判長    法  官  林世芬
                                      法  官  吳芝瑛
                                      法  官  游悅晨
不得再抗告。
中    華    民    國    97    年     1    月    21    日
                                      書記官  張富


司法院資訊處製作；財團法人民間司法改革基金會備份。
